台灣台中地方法院民事裁定　　　　　 100年度消債清字第55號
聲請人　　　陳明達
即債務人　　　　　　　6巷67.
代　理　人　張皓帆　　律師
複代理　人　陳荏貽
相對人　　　台北富邦商業銀行股份有限公司
即債權人
法定代理人　韓蔚廷
相對人　　　澳商澳盛銀行集團股份有限公司
即債權人
法定代理人　經天瑞
代　理　人　李軼倫
相對人　　　豐(台灣)商業銀行股份有限公司
即債權人
法定代理人　李鐘培
相對人　　　臺灣新光商業銀行股份有限公司
即債權人
法定代理人　李增昌
相對人　　　遠東國際商業銀行股份有限公司
即債權人
法定代理人　洪信德
相對人　　　永豐商業銀行股份有限公司
即債權人
法定代理人　邱正雄
相對人　　　玉山商業銀行股份有限公司
即債權人
法定代理人　曾國烈
代　理　人　蔡坤庭
相對人　　　台新國際商業銀行股份有限公司
即債權人
法定代理人　蔡榮棟
相對人　　　日盛國際商業銀行股份有限公司
即債權人
法定代理人　黃錦瑭
相對人　　　安泰商業銀行股份有限公司
即債權人
法定代理人　齊百邁
相對人　　　中國信託商業銀行股份有限公司
即債權人
法定代理人　辜濂松
相對人　　　台新資產管理股份有限公司
即債權人
法定代理人　吳統雄
相對人　　　金陽信資產管理股份有限公司
即債權人
法定代理人　林明正
相對人　　　萬榮行銷股份有限公司
即債權人
法定代理人　呂清治
相對人　　　富邦資產管理股份有限公司
即債權人
法定代理人　陳紹興
上列當事人間因消費者債務清理事件，債務人聲請清算，本院裁
定如下：
    主    文
債務人陳明達自中華民國100年12月21日16時起開始清算程序，
並同時終止清算程序。
    理    由
一、按法院開始清算程序之裁定，應載明其年、月、日、時，並
    即時發生效力；債務人之財產不敷清償清算程序之費用時，
    法院應裁定開始清算程序，並同時終止清算程序，消費者債
    務清理條例第83條第1項、第85條第1項分別定有明文。
二、本件聲請人即債務人聲請意旨略以：聲請人資產僅有新台幣
    （下同）927元，負債達3,697,347元，前曾與最大債權銀行
    台新銀行協商，債權人提出二階段72期，0%，每期還款5,00
    0元之方案，惟聲請人原任職於永豐餘造紙股份有限公司，
    於民國（下同）95年間中風被公司資遣，因中風後行動不便
    ，持有身心障礙手冊，為中度肢障及輕度語障，已無法工作
    ，每月以政府補助金（身心障礙補助及低收入戶補助）維生
    ，無法負擔協商方案，故前置協商而不成立。聲請人已無法
    清償債務，且聲請人未經法院裁定開始更生程序或許可和解
    或宣告破產，爰聲請清算等語。
三、經查：聲請人主張之上開事實，業據提出財產及收入狀況說
    明書、財團法人金融聯合徵信中心當事人綜合信用報告-債
    務清理條例前置協商專用債權人清冊、前置協商不成立通知
    書、財政部台灣省中區國稅局98年、99年度綜合所得稅各類
    所得資料清單、財產歸屬資料清單、童綜合醫院診斷書影本
    、戶籍謄本、低收入戶證明書影本、身心障礙手冊影本、房
    屋租賃契約書、生活必要支出明細及支出憑證影本等為證，
    堪信屬實。此外，查無聲請人有消費者債務清理條例第6條
    第3項、第8條或第82條第2項所定駁回清算聲請之事由存在
    ，則聲請人聲請清算，即屬有據應予准許。復查，依據聲請
    人所提財產及收入狀況說明書所載及全國財產稅總歸戶財產
    查詢清單，債務人有永豐餘造紙公司股票，業於100年4月18
    日出售，得款927元，有聲請人提出之元大證券存摺影本可
    憑，別無其他財產，參酌本件清算程序之規模，堪認債務人
    之財產應不敷清償清算程序之費用，自應裁定開始本件清算
    程序，並同時終止清算程序，爰裁定如主文。
中    華    民    國   100    年    12    月    21    日
                        臺灣臺中地方法院民事庭
                              法  官  陳文爵
上為正本係照原本作成
「開始清算程序」之裁定不得抗告，如不服「同時終止清算程序
」之裁定，應於裁定送達後10日內，以書狀向本院提出抗告，並
繳納抗告費新臺幣1000元。
中    華    民    國   100    年    12    月    21    日
                              書記官  黃惠閔